臺灣高雄地方法院刑事判決　　　　　　　　　　　　　九十三年度易字第六○七號
　　公　訴　人　臺灣高雄地方法院檢察署檢察官
　　被　　　告　甲○○
右列被告因違反毒品危害防制條例案件，經檢察官提起公訴（臺灣高雄地方法院檢察
署九十三年度毒偵字第五七五號）及移
毒偵字第八八八號及臺灣高雄地方法院檢察署九十三年度毒偵字第二九三六號、第三
二二六號），嗣本院訊問被告後，因被告認罪，並詢問檢察官、被告意見後，乃裁定
進行簡式審判程序，本院判決如左：
    主  文
甲○○連續施用第二級毒品，處有期徒刑伍月，如易科罰金，以參佰元折算壹日，扣
案之第二級毒品甲基安非他命貳包（驗後毛重貳公克）、內含微量第二級毒品甲基安
非他命殘留而無法析離之吸食器壹個，均沒收銷燬之，扣案之空塑膠袋貳個，均沒收
之。
    事  實
一、甲○○前於民國八十八年間因施用毒品案件，經臺灣高雄地方法院檢察署檢察官
    聲請本院以八十八年度毒聲字第八○二三號刑事裁定送勒戒處所觀察、勒戒執行
    完畢後，認無繼續施用毒品傾向，由臺灣高雄地方法院檢察署檢察官於八十八年
    十一月十一日釋放，於八十八年十一月二十二日以八十八年度毒偵字第二一五二
    號為不起訴之處分，嗣並確定，又於八十八年間因施用毒品案件，經臺灣高雄地
    方法院檢察署檢察官聲請本院以八十八年度毒聲字第九四五二號刑事裁定送勒戒
    處所觀察、勒戒執行完畢後，認有繼續施用毒品傾向，復由臺灣高雄地方法院檢
    察署檢察官聲請本院以八十九年度毒聲字第一九七號刑事裁定令入戒治處所施以
    強制戒治一年，於九十年一月十一日因強制戒治期滿執行完畢而被釋放。詎猶不
    知悔改，明知甲基安非他命係毒品危害防制條例第二條第二項第二款所明定之第
    二級毒品，不得施用、持有，仍於前開強制戒治執行完畢釋放後，基於施用第二
    級毒品甲基安非他命之概括犯意，自九十二年十月中旬某日起至九十三年六月三
    日某時止，連續高雄縣、市某處及屏東縣某處，以將第二級毒品甲基安非他命置
    於吸食器內，用火燒烤加熱，再以吸管吸食其煙霧之方式，施用第二級毒品甲基
    安非他命多次。嗣先於九十二年十一月十六日二十三時許，為警在高雄市○○區
    ○○路與大裕路交岔路口查獲，扣得甲○○所有置放第二級毒品甲基安非他命以
    供其施用第二級毒品甲基安非他命所用之空塑膠袋二個及真實姓名年籍不詳綽號
    「阿狗」之成年人士所有之塑膠勺子一支；再於九十三年四月二十三日十九時三
    十分許，為警在高雄市左營區○○○路與部後街交岔路口查獲；復於九十三年五
    月三日二十時許，為警在屏東縣新園鄉○○路二八號旁查獲，扣得甲○○所有供
    其施用第二級毒品甲基安非他命所用內含微量第二級毒品甲基安非他命殘留而無
    法析離之吸食器一個；又於九十三年六月四日十時三十分許，為警在高雄縣大寮
    鄉○○○路三八九巷巷口查獲，扣得甲○○所有供其施用第二級毒品甲基安非他
    命所用之第二級毒品甲基安非他命二小包（驗前毛重二點一公克，驗後毛重二公
    克）。
二、案經臺灣高雄地方法院檢察署檢察官偵查起訴及移送併辦，嗣本院訊問被告後，
    因被告認罪，並詢問檢察官、被告意見後，乃裁定進行簡式審判程序。
    理  由
一、訊據被告甲○○對於右揭事實供承不諱，而被告於右揭時地先後為警查獲後，經
    警分別於九十二年十一月十七日十二時許、九十三年四月二十三日二十時三十分
    許、九十三年五月三日二十一時十三分許及九十三年六月四日十五時十分許，採
    集其尿液送請高雄市立凱旋醫院、高雄市立凱旋醫院、屏東縣衛生局及高雄縣政
    府衛生局檢驗結果，均呈甲基安非他命陽性反應，有九十二年度高雄市政府警察
    局三民第二分局尿液送驗登記簿、代碼及姓名對照表、屏東縣警察局東港分局辦
    理毒品藥品尿液送檢受檢人真實姓名代號對照表影本各一紙、高雄市立凱旋醫院
    煙毒尿液檢驗成績書影本二紙、屏東縣衛生局煙毒及麻醉藥品類委託檢驗結果通
    知書、高雄縣政府衛生局煙毒尿液檢驗成績書影本各一紙在卷足據；又扣案之晶
    體二包，經臺灣高雄地方法院檢察署檢察官送請高雄醫學大學附設中和紀念醫院
    檢驗結果，確呈第二級毒品甲基安非他命陽性反應，驗前毛重二點一公克，驗後
    毛重二公克，亦有該院報告編號九三○六─三三二號檢驗報告一份附卷可稽；另
    扣案之吸食器一個，經本院送請高雄醫學大學附設中和紀念醫院檢驗結果，呈第
    二級毒品甲基安非他命陽性反應，復有該院報告編號九三○六─一六四號檢驗報
    告一份附卷可佐。足認被告上開自白，應與事實相符，應予採信。又被告前於八
    十八年間因施用毒品案件，經臺灣高雄地方法院檢察署檢察官聲請本院以八十八
    年度毒聲字第八○二三號刑事裁定送勒戒處所觀察、勒戒執行完畢後，認無繼續
    施用毒品傾向，由臺灣高雄地方法院檢察署檢察官於八十八年十一月十一日釋放
    ，於八十八年十一月二十二日以八十八年度毒偵字第二一五二號為不起訴之處分
    ，嗣並確定，又於八十八年間因施用毒品案件，經臺灣高雄地方法院檢察署檢察
    官聲請本院以八十八年度毒聲字第九四五二號刑事裁定送勒戒處所觀察、勒戒執
    行完畢後，認有繼續施用毒品傾向，復由臺灣高雄地方法院檢察署檢察官聲請本
    院以八十九年度毒聲字第一九七號刑事裁定令入戒治處所施以強制戒治一年，於
    九十年一月十一日因強制戒治期滿執行完畢而被釋放，有法務部全國檢察官線上
    查詢刑案人犯在監所最新資料報表、刑案資料查註紀錄表、本院院內索引卡紀錄
    表及臺灣高等法院被告全國前案紀錄表各一份附卷可按。此外，復有空塑膠袋二
    個扣案足稽。本件事證明確，被告犯行洵堪認定。
二、按毒品危害防制條例業於九十二年七月九日修正公布，並於九十三年一月九日施
    行，依修正後之毒品危害防制條例第三十五條第一項第三款、第二項規定，修正
    施行前繫屬之施用毒品案件，於修正施行後，適用修正後之規定，而於審判中之
    案件，由法院依修正後規定處理之，惟依修正前之規定有利於行為人者，適用最
    有利於行為人之法律。本案係於毒品危害防制條例修正施行後，始於九十三年五
    月六日繫屬於本院，有本院收文戳在卷可稽，揆諸前揭法條之規定，自無修正後
    之毒品危害防制條例第三十五條規定之適用，合先敘明。
三、查甲基安非他命乃毒品危害防制條例第二條第二項第二款所明定之第二級毒品，
    不得施用、持有。次按，犯毒品危害防制條例第十條施用第一級、第二級毒品之
    罪者，檢察官應聲請法院裁定，令被告入勒戒處所觀察、勒戒，經觀察、勒戒後
    ，檢察官依據勒戒處所之陳報，認受觀察、勒戒人無繼續施用毒品傾向者，應即
    釋放，並為不起訴之處分；認受觀察、勒戒人有繼續施用毒品傾向者，檢察官應
    聲請法院裁定令入戒治處所強制戒治，其期間為六個月以上，至無繼續強制戒治
    之必要為止，但最長不得逾一年，強制戒治期滿，應即釋放，由檢察官為不起訴
    之處分；觀察、勒戒或強制戒治執行完畢釋放後，五年內再犯第十條之罪者，應
    依一般刑事訴訟程序予以起訴論罪科刑，此觀諸九十二年七月九日修正公布、於
    九十三年一月九日施行之毒品危害防制條例第二十條第一項、第二項、第二十三
    條第一項、第二項規定自明。本件被告既曾因施用毒品案件，經檢察官聲請本院
    以裁定令入勒戒處所觀察、勒戒執行完畢後，認無繼續施用毒品傾向而被釋放，
    並經檢察官為不起訴之處分，其後，復因施用毒品案件，經檢察官聲請本院以裁
    定令入勒戒處所觀察、勒戒執行完畢後，認有繼續施用毒品傾向，再由檢察官聲
    請本院以裁定令入戒治處所施以強制戒治一年，並因強制戒治期滿執行完畢而被
    釋放，其於強制戒治執行完畢釋放後，五年內再犯本件施用第二級毒品案件，依
    前述規定自應予以起訴論罪科刑。核被告所為，係犯毒品危害防制條例第十條第
    二項之施用第二級毒品罪（毒品危害防制條例雖於九十二年七月九日修正公布，
    並於被告行為後之九十三年一月九日施行，然毒品危害防制條例第十條第二項之
    施用第二級毒品罪，其犯罪構成要件及法定刑度於毒品危害防制條例修正前、後
    ，均無不同，自無庸為新舊法適用之比較，附此敘明）。其施用第二級毒品甲基
    安非他命前後，持有第二級毒品甲基安非他命之低度行為，為施用第二級毒品甲
    基安非他命之高度行為所吸收，不另論其持有第二級毒品罪。被告先後多次施用
    第二級毒品之犯行，時間緊接，犯罪構成要件相同，顯係基於概括犯意反覆為之
    ，應依連續犯之規定論以一罪，並依法加重其刑。另起訴書雖記載被告自九十二
    年十月中旬某日起至同年十一月十七日十二時回溯二十四小時內某時許，在屏東
    縣東港鎮某處海邊，施用第二級毒品安非他命數次，惟業經公訴檢察官於本院準
    備程序中將安非他命更正為甲基安非他命；再按，檢察官就犯罪事實一部起訴者
    ，其效力及於全部，本件被告於九十二年十一月十七日十二時回溯二十四小時內
    某時許起至九十三年六月三日某日止，連續在前揭處所，施用第二級毒品甲基安
    非他命多次之犯行，核與起訴書犯罪事實欄所載業經本院論罪科刑部分，具有連
    續犯之關係，已如前述，應為起訴效力所及，且公訴檢察官於準備程序中亦已擴
    張起訴事實如事實欄所載，本院自得併予審究，併此敘明。爰審酌被告曾因施用
    毒品案件，經本院裁定令入勒戒處所觀察、勒戒二次，及令入戒治處所施以強制
    戒治一次，有刑案資料查註紀錄、本院被告院內索引卡紀錄表及臺灣高等法院被
    告全國前案紀錄表各一份在卷足據，仍不知悛悔，再犯本件之罪，顯見其無悔改
    之意，意志不堅，惟念其施用第二級毒品乃自戕一己之身體健康，尚未害及他人
    ，且犯罪後坦承犯行態度良好等一切情狀，量處如主文所示之刑，並諭知易科罰
    金之折算標準。
四、另為警於九十三年六月四日扣案之晶體二包，為被告所有供其施用所用之物，業
    據被告於警詢及本院審判中供陳在卷，且經臺灣高雄地方法院檢察署檢察官送請
    高雄醫學大學附設中和紀念醫院檢驗結果，呈第二級毒品甲基安非他命陽性反應
    ，驗前毛重二點一公克，驗後毛重二公克，送驗耗損零點一公克，有前開高雄醫
    學大學附設中和紀念醫院報告編號九三○六─三三二號檢驗報告一紙在卷可參，
    乃第二級毒品，應依毒品危害防制條例第十八條第一項前段之規定，不問屬於犯
    人與否，均宣告沒收銷燬之；上開扣案之晶體二包，其中送鑑耗損之第二級毒品
    甲基安非他命晶體零點一公克，既已滅失，自無再予宣告沒收銷燬之必要；扣案
    之吸食器一個，為被告所有供其施用第二級毒品甲基安非他命所用之物，亦據被
    告於警詢及偵查中供認屬實，另經本院送請高雄醫學大學附設中和紀念醫院檢驗
    結果，呈第二級毒品甲基安非他命陽性反應，亦有該院編號九三○六─一六四號
    檢驗報告一份附卷可佐，足認扣案之吸食器一個，內含第二級毒品甲基安非他命
    殘留而無法析離，應整體視為查獲之第二級毒品甲基安非他命，依毒品危害防制
    條例第十八條第一項前段之規定，不問屬於犯人與否，均沒收銷燬之；扣案之空
    塑膠袋二個，為被告所有置放第二級毒品甲基安非他命所用之物，業據被告於本
    院審判中供承在卷，足認應屬被告所有供施用第二級毒品甲基安非他命所用之物
    ，爰依刑法第三十八條第一項第二款之規定，宣告沒收之；而扣案之塑膠勺子一
    支，被告堅決否認為其所有，辯稱：為真實姓名年籍不詳之友人所有等語，復查
    無其他證據足認該塑膠勺子一支，為被告所有供施用第二級毒品甲基安非他命犯
    行所用之物，爰不併為沒收之諭知。
據上論斷，應依刑事訴訟法第二百九十九條第一項前段，毒品危害防制條例第十條第
二項、第十八條第一項前段，刑法第十一條、第五十六條、第四十一條第一項、第三
十八條第一項第二款，罰金罰鍰提高標準條例第二條，判決如主文。
中      華      民      國      九十三      年    七    月    三十      日
                              臺灣高雄地方法院刑事第十五庭
                                      法  官      伍逸康
右正本證明與原本無異。
如不服本判決，應於判決送達後十日內，向本院提出上訴狀。
                                      書記官    吳月華
中      華      民      國      九十三      年    七    月    三十      日
附錄本案論罪科刑法條全文：
毒品危害防制條例第十條
施用第一級毒品者，處六月以上五年以下有期徒刑。
施用第二級毒品者，處三年以下有期徒刑。
